臺灣臺南地方法院臺南簡易庭民事裁定
109年度南簡聲字第73號
聲  請  人  陳恩慈（原名陳姁祺）



相  對  人  姚繼雄  
上列當事人間聲請停止執行事件，本院裁定如下：
    主  文
聲請人以新臺幣貳萬捌仟參佰參拾參元為相對人供擔保後，本院
一０九年度司執字第一０九六三０號給付票款強制執行事件之強制
執行程序，於本院一０九年度南簡字第一六九一號債務人異議之
訴事件判決確定或和解、撤回起訴前，應暫予停止。
    理  由
一、本件聲請意旨略以：聲請人已對相對人提起債務人異議之訴
    ，爰依強制執行法第18條規定，聲請裁定停止本院109年度
    司執字第109630號給付票款強制執行事件（下稱系爭執行事
    件）之強制執行程序等語。
二、按有回復原狀之聲請，或提起再審或異議之訴，或對於和解
    為繼續審判之請求，或提起宣告調解無效之訴、撤銷調解之
    訴，或對於許可強制執行之裁定提起抗告時，法院因必要情
    形或依聲請定相當並確實之擔保，得為停止強制執行之裁定
    ，強制執行法第18條第2項定有明文。復按法院依強制執行
    法第18條第2項定擔保金額而准許停止強制執行之裁定者，
    該項擔保係備供債權人因停止執行所受損害之賠償，其數額
    應依標的物停止執行後，債權人未能即時受償或利用該標的
    物所受之損害額，或其因另供擔保強制執行所受之損害額定
    之，非以標的物之價值或其債權額為依據（最高法院91年度
    台抗字第429號裁定要旨參照）。又當事人聲請裁定停止強
    制執行縱未陳明願供擔保，法院因必要情形，亦得定相當並
    確實之擔保而為准許（最高法院84年度台抗字第17號裁定參
    照）。
三、經查：
　㈠本件相對人以本院93年度執字第4707號債權憑證（下稱系爭
    債權憑證）為執行名義，主張其對聲請人有債權新臺幣（下
    同）20萬元及自民國90年12月17日起至清償日止，按週年利
    率6％計算之利息，向本院民事執行處聲請強制執行聲請人對
    第三人陳素雲、蔡國華之債權，經系爭執行事件受理在案，
    本院民事執行處於109年11月13日以南院武109司執當字第10
    9630號執行命令（下稱系爭執行命令），禁止聲請人收取其
    對陳素雲、蔡國華之債權或為其他處分，該二人亦不得對聲
    請人為清償；陳素雲於109年11月18日具狀聲明異議，主張
    其與聲請人間並無任何債務存在，其無法依系爭執行命令扣
    押聲請人之款項；而蔡國華則於同日具狀陳報，其已依系爭
    執行命令扣押款項；且系爭執行事件之執行程序尚未終結等
    情，業據本院依職權調閱系爭執行事件卷宗查明無誤。又聲
    請人以「相對人之票據債權及利息債權之請求權均已罹於時
    效，聲請人得拒絕給付」為由，向本院提起債務人異議之訴
    等情，亦經本院依職權調取本院109年度南簡字第1691號卷
    宗查明屬實。是以，聲請人既以上開實體上事由，主張相對
    人不得以系爭債權憑證為執行名義而提起訴訟，本院斟酌系
    爭執行事件若未予停止，將來聲請人縱獲勝訴判決，系爭執
    行事件之執行標的恐因相對人收取而難以回復，故認確有停
    止執行之必要，揆諸前揭說明，聲請人聲請停止系爭執行事
    件之強制執行程序，核與強制執行法第18條第2項規定相符
    ，應予准許。另聲請人雖未陳明願供擔保停止系爭執行事件
    之強制執行程序，惟本院為防止聲請人有濫行訴訟以拖延執
    行之虞，致相對人之權利無法迅速實現，爰依職權酌定如下
    之擔保金。
　㈡揆諸前揭最高法院之見解，本院酌定擔保金額時，應僅斟酌
    相對人未能即時受償所受之損害額定之，即相對人可能因無
    法運用該筆資金而發生相當於利息之損失，認該項損失之利
    率，以法定利率即週年利率5％計算較為客觀，且不受利率波
    動之影響，應屬核算相對人因停止執行所受損害之最妥適標
    準。又系爭執行事件之執行標的，依蔡國華所提出之臺灣高
    等法院臺南分院109年度重上字第9號和解筆錄內容第一點第
    ㈡項：「關於109年至113年之租金，上訴人（即聲請人）及
    被上訴人蔡國華同意以每年48萬元為約定之租金分配額。被
    上訴人蔡國華願於109年11月30日前給付上訴人（即聲請人
    ）109年之租金分配額48萬元；願自110年起至113年止，按
    年於每年7月10日前給付上訴人（即聲請人）48萬元。」可
    知蔡國華應於收受系爭執行命令後，於109年11月30日前給
    付聲請人109年租金分配額48萬元，該金額已超過相對人對
    聲請人之債權本金20萬元。是相對人未能即時受償所受之損
    害額，應以相對人因聲請人聲請停止執行而遲延受償其執行
    債權本金20萬元（利息部分，因金額尚未確定，故不列入計
    算）所發生相當於按週年利率5％計算之利息為標準，較為妥
    適。再參酌聲請人所提起之債務人異議之訴，其訴訟標的價
    額為20萬元，應適用簡易訴訟程序，且為不得上訴第三審之
    案件，及依據司法院頒布之各級法院辦案期限實施要點所定
    民事簡易程序辦案期限第一審為10個月、第二審為2年計算
    ，該訴訟之審理期間可推定為2年10個月，依此計算，則相
    對人因停止執行所可能受之損害額為2萬8,333元【計算式：
    20萬元×5％×（2＋10/12）＝2萬8,333元，元以下4捨5入】，是
    依上開說明，聲請人自應對相對人因停止執行所可能受之上
    開損害提出擔保，爰酌定擔保金額為2萬8,333元。
四、據上論結，聲請人之聲請為有理由，依強制執行法第18條第
    2項，裁定如主文。
中　　華　　民　　國　　109 　年　　11　　月　　30　　日
                    臺南簡易庭  法　官　陳尹捷
以上正本證明與原本無異。
如對本裁定抗告，應於收受裁定正本後10日內向本院提出抗告狀
，並繳納抗告裁判費新臺幣1,000元整。
中　　華　　民　　國　　109 　年　　11　　月　　30　　日
                                書記官　曾美滋